臺灣新北地方法院民事裁定
110年度家繼訴字第18號
上  訴  人
即  原  告  張安貴  

            張安瑞  





上列上訴人與被上訴人張安德間請求回復繼承權事件，上訴人對
於中華民國111 年1月17日本院第一審判決，提起上訴，本院裁
定如下：
    主  文
上訴人應於本裁定送達後七日內，補繳第二審裁判費壹拾貳萬玖
仟捌佰零肆元，逾期未補繳，即駁回其上訴。
    理  由
一、按向第二審或第三審法院上訴，依第77條之13及第77條之14
    規定，加徵裁判費十分之五；上訴不合程式或有其他不合法
    情形而可以補正者，原第一審法院應定期間命其補正，如不
    於期間內補正，應以裁定駁回之，民事訴訟法第77條之16第
    1 項前段、第442 條第2 項分別定有明文。次按分割共有物
    涉訟，以原告因分割所受利益之價額為準，民事訴訟法第77
    條之11亦有明文。又請求分割遺產訴訟，其訴訟標的價額之
    計算，應以原告在第一審起訴時因分割所受利益之客觀價額
    為準，此種案件上訴時，其訴訟標的價額及上訴利益額，亦
    以此為準，不因被告或原告提起上訴而有所歧異。故關於分
    割遺產之訴，應依起訴時遺產總價額，按原告所佔應繼分比
    例定之。
二、查上訴人即原告張安貴、張安瑞與被上訴人張安德間請求回
    復繼承權事件，上訴人張安貴、張安瑞上訴未據繳納裁判費
    。經查上訴人張安貴、張安瑞主張之上訴利益即本件訴訟標
    的價額為新臺幣（下同）8,636,711元（計算式詳如附表所
    示），揆諸上開說明，本件第二審上訴利益即為8,636,711
    元，應徵第二審裁判費129,804元，未據上訴人繳納，茲依
    民事訴訟法第442 條第2 項規定，限上訴人於本裁定送達後
    7日內如數向本院繳納，逾期不繳，即駁回上訴。
三、裁定如主文。
中　　華　　民　　國　　111 　年　　2 　　月　　17　　日
                  家事第一庭  審判長法  官  盧軍傑
　　　　　　　　　　　　　　        法  官  顏妃琇
　　　　　　　　　                  法  官  周靖容
以上正本係照原本作成。　　　
如不服本裁定關於核定訴訟標的價額部分，應於送達後10日內向
本院提出抗告狀，並繳納抗告費新臺幣1,000元；其餘關於命補
繳裁判費部分，不得抗告。
中　　華　　民　　國　　111 　年　　2 　　月　　18　　日
                                    書記官　鄭淑怡
　　　　　　　　　　　　　　　 
附表：
編號 財產標示 財產數量 分割方法 1 新北市○○區○○段000地號土地 權利範圍1/5 參考內政部實價登陸價額資料，同為新北市○○區○○路○段00巷0弄0○00號區間、4層公寓第3 樓高，每平方公尺12.3萬元，故市場交易價額應為11,408,250元 2 新北市○○區○○段000○號建物（門牌號碼：新北市○○區○○路0段000巷0弄00號3樓） 全部  3 國泰世華銀行存款  454元 4 永和中山路郵局存款  9,480元 5 中和地區農會（帳號00000000000000號）存款  250,548元 6 中和地區農會（帳號00000000000000號）存款  23,262元 7 華南金股票 6,000股 120,300元 8 開發金股票 40,000股 352,400元 9 兆豐金股票 6,000股 192,300元 10 中信金股票 6,000股 120,600元 11 誠洲股票 138股 1,380元 12 仕欽股票 25,000股 250,000元 

合計 12,955,067元 

訴訟標的價額8,636,711元（計算式：12,955,067元×上訴人張安貴、張安瑞之應繼分共2/3＝8,636,711元，元以下四捨五入)